【裁判字號】    96,交簡上,315
【裁判日期】    970613
【裁判案由】    過失傷害
【裁判全文】
臺灣高雄地方法院刑事判決           96年度交簡上字第315號
上  訴  人  臺灣高雄地方法院檢察署檢察官
被      告  乙○○
上列上訴人因被告過失傷害案件，不服本院民國96年9 月27日96
年度交簡字第3167號第一審簡易判決（聲請簡易判決處刑書案號
：96年度偵字第15711 號），提起上訴，本院管轄之第二審合議
庭判決如下：
    主  文
原判決撤銷。
乙○○犯過失傷害罪，處有期徒刑肆月，如易科罰金，以新臺幣
壹仟元折算壹日，減為有期徒刑貳月，如易科罰金，以新臺幣壹
仟元折算壹日。
    事  實
一、乙○○於民國95年11月27日8時10分許，駕駛車牌號碼YG-82
    88號自用小客車，沿高雄市前金區市○○路由北向南方向行
    駛，途經民生二路路口，欲向左轉入民生二路時，本應注意
    汽車行經行人穿越道前，應減速慢行，遇有行人穿越時，無
    論有無交通警察指揮或號誌指示，均應暫停讓行人先行通過
    ，而依當時之情形，並無不能注意之情事，竟仍疏未注意禮
    讓正沿行人穿越道穿越民生二路之甲○○先行，而由左方撞
    擊甲○○倒地，致甲○○受有左側坐骨骨折之傷害。乙○○
    於肇事後留在現場，在有偵查犯罪職權之機關或公務員尚未
    發覺被告犯罪之前，即向前來現場處理之警員坦承其係駕車
    肇事者而接受裁判。
二、案經甲○○訴由臺灣高雄地方法院檢察署檢察官偵查起訴。
    理  由
壹、證據能力方面：
    被告乙○○對於本判決所引用之言詞及書面陳述等證據資料
    ，於本院審理中並未爭執該等證據之證據能力，復未於言詞
    辯論終結前聲明異議，本院審酌該等證據作成時之情況，並
    無不宜作為證據之情事，依刑事訴訟法第159 條之5 第2 項
    之規定，均得作為證據。
貳、實體方面：
一、訊據被告乙○○對於上揭事實坦承不諱（本院簡上字卷第61
    至62頁），核與證人即告訴人甲○○於本院審理時證稱：伊
    走在市中路，到民生路路口時，被告左轉往東，要從市○路
    ○○○路方向，在斑馬線上撞到伊，該路口有交通號誌，伊
    被撞到後就倒在地上，應該是被告報警等語（本院簡上字卷
    第51頁），所述本件交通事故發生情形相符，並有高雄市政
    府警察局交通大隊事故分析研判表、道路交通事故現場圖、
    道路交通事故調查報告表(一)、(二)、談話紀錄表各1 份、現場
    照片11張及高雄市立聯合醫院診斷證明書2 紙及病歷資料1
    份在卷可稽（同上偵查卷第7 至19頁、96年度他字第3381號
    卷第12至15頁），堪認被告自白與事實相符。至於證人即告
    訴人雖於本院證稱其左肩膀亦受有傷害云云（本院簡上字卷
    第58頁），惟查，告訴人於偵查中提出之財團法人天主教聖
    功醫院診斷證明書雖記載告訴人有左肩挫傷之傷害，然其就
    診時間為96年1 月19日，有該診斷證明書在卷為憑（同上他
    字偵查卷第16頁），距離95年11月27日本案發生時已近2個
    月之久，則告訴人所受左肩挫傷之傷害，是否係因本件車禍
    所致，即非無疑，故本件告訴人所受傷害，應依告訴人於案
    發時就醫之高雄市立聯合醫院診斷證明書認定為「左側坐骨
    骨折」（同上他字偵查卷第14頁）。從而，本件事證明確，
    被告上開犯行堪以認定，應依法論科。
二、核被告所為，係犯刑法第284 條第1 項前段之過失傷害罪。
    按汽車駕駛人，無駕駛執照駕車、酒醉駕車、吸食毒品或迷
    幻藥駕車、行駛人行道或行經行人穿越道不依規定讓行人優
    先通行，因而致人受傷或死亡，依法應負刑事責任者，加重
    其刑至二分之一，道路交通管理處罰條例第86條第1 項定有
    明文。被告駕駛汽車行經行人穿越道不依規定讓行人優先通
    行，因而致告訴人受傷，依法應負刑事責任，應依道路交通
    管理處罰條例第86條第1 項規定加重其刑。被告於肇事後留
    在現場，在有偵查犯罪職權之機關或公務員尚未發覺被告犯
    罪之前，即向前來現場處理之警員坦承其係駕車肇事者，有
    道路交通事故談話紀錄表1 紙、本院辦理刑事案件電話記錄
    查詢表1 紙在卷可考（同上偵字偵查卷第11 頁 、本院交簡
    字卷第14頁），嗣並接受裁判，堪認被告所為符合自首之要
    件，應依刑法第62條前段規定，減輕其刑。被告所犯之罪有
    前開刑之加重、減輕事由，應依刑法第71條第1 項規定，先
    加後減。
三、原審以被告犯罪事證明確，予以論罪科刑，固非無見。然原
    審漏未依道路交通管理處罰條例第86條第1 項規定加重其刑
    ，即非適法。檢察官上訴意旨指摘原判決量刑過輕，為有理
    由，且原判決既有上開可議之處，應由本院將原判決撤銷，
    自為判決。爰審酌被告並無前科，有臺灣高等法院被告前案
    紀錄表在卷為憑，素行尚佳，其駕駛汽車於行人穿越道未禮
    讓行人優先通行之過失程度，致告訴人受有左側坐骨骨折之
    傷害，所生危害非輕，雖犯後坦承全部犯行，然迄未與告訴
    人達成和解等一切情狀，量處如主文所示之刑，並諭知易科
    罰金之折算標準，以示懲儆。又查被告犯罪行為時間，係在
    96 年4月24日以前，核符中華民國96年罪犯減刑條例第2 條
    第1 項第3 款規定，應減其宣告刑二分之一如主文所示，並
    再諭知易科罰金之折算標準。
據上論斷，應依刑事訴訟法第455 條之1 第1 項、第3 項、第36
9 條第1 項前段、第364 條、第299 條第1 項前段，道路交通管
理處罰條例第86條第1 項，刑法第284 條第1 項前段、第62條前
段、第41條第1 項前段，刑法施行法第1 條之1 ，中華民國九十
六年罪犯減刑條例第2 條第1 項第3 款、第7 條，判決如主文。
本案經檢察官李佳韻到庭執行職務。
中    華    民    國    97    年    6     月    13    日
                    交通法庭  審判長法  官  李璧君
                                    法  官  曾仁勇
                                    法  官  曾鈴
以上正本證明與原本無異。
不得上訴。
中    華    民    國    97    年    6     月    13    日
                                    書記官  曾秀鳳
附錄本判決論罪之法條：
刑法284條第1項前段


司法院資訊處製作；財團法人民間司法改革基金會備份。
